【裁判字號】    97,訴緝,111
【裁判日期】    970627
【裁判案由】    毒品危害防制條例
【裁判全文】
臺灣高雄地方法院刑事判決             97年度訴緝字第111號
公  訴  人  臺灣高雄地方法院檢察署檢察官
被      告  甲○○
                    （現於台灣高雄看守所另案執行中）
上列被告因毒品危害防制條例案件，經檢察官提起公訴（95年度
毒偵字第8031號），本院以簡式審判程序判決如下：
    主  文
甲○○施用第一級毒品，處有期徒刑柒月。扣案之第一級毒品海
洛因壹包（含包裝袋，檢驗後重零點壹捌玖公克）沒收銷燬之。
    事  實
一、甲○○前因施用毒品案件，經本院以89年度毒聲字第8544號
    裁定令入戒治處所施以強制戒治，嗣經本院裁定停止戒治、
    撤銷停止戒治，於民國92年9 月23日強制戒治執行完畢釋放
    ，並經臺灣高雄地方法院檢察署檢察官以92年度戒毒偵字第
    907 號為不起訴處分確定。明知海洛因係屬毒品危害防制條
    例第2 條第2 項第1 款所定之第一級毒品，不得持有、施用
    ，猶不知悔改，仍於前述強制戒治執行完畢釋放後5 年內，
    復基於施用第一級毒品海洛因之犯意，於95年9 月12日18時
    55分許回溯24小時內之某時（扣除遭警拘束之時間），在其
    位於高雄市○○○路1 號之租屋處內，以注射針筒注射之方
    式，施用第一級毒品海洛因乙次，嗣於同日18時40分許，在
    高雄市苓雅區○○○路1 號前，因其形跡可疑為警攔檢盤查
    ，並徵得其同意搜索，經警當場自其身上扣得海洛因1 包（
    含包裝袋，檢驗前重0.224 公克；檢驗後重0.189 公克），
    且採尿送驗檢驗結果呈嗎啡之陽性反應，而查悉上情。
二、案經高雄市政府警察局苓雅分局報告臺灣高雄地方法院檢察
    署檢察官偵查起訴。
    理  由
一、被告甲○○所犯係死刑、無期徒刑、最輕本刑為3 年以上有
    期徒刑以外之罪，其於準備程序中就前揭被訴事實為有罪之
    陳述，經受命法官告知簡式審判程序之旨，並聽取其與公訴
    人之意見後，本院合議庭認為適宜由受命法官獨任進行簡式
    審判程序，爰依刑事訴訟法第273 條之1 第1 項規定，裁定
    由受命法官獨任進行審判程序，合先敘明。
二、上揭事實，業據被告於審理時坦承不諱，且被告為警所採之
    尿液，經送高雄市立凱旋醫院檢驗結果，確呈嗎啡陽性反應
    ，有該院95年9 月22日濫用藥物尿液檢驗報告（檢體編號：
    F-95552 號）、濫用藥物尿液檢體監管紀錄表各1 紙在卷可
    稽，而扣案之白色粉末1 包（含包裝袋，檢驗前重0.224 公
    克；檢驗後重0.189 公克），經送驗後，確含有海洛因成分
    ，亦有高雄市立凱旋醫院95年10月31日濫用藥物成品檢驗鑑
    定書1 紙在卷可參。足徵被告之自白與事實相符，堪以採信
    。是本案事證明確，被告施用第一級毒品海洛因之犯行，洵
    堪認定。
三、按觀察、勒戒或強制戒治執行完畢釋放後，5 年內再犯毒品
    危害防制條例第10條施用毒品之罪者，應依法追訴，毒品危
    害防制條例第23條第2 項定有明文。被告前因施用毒品案件
    ，經本院以89年度毒聲字第8544號裁定令入戒治處所施以強
    制戒治，嗣經本院裁定停止戒治、撤銷停止戒治，於92年9
    月23日強制戒治執行完畢釋放，並經臺灣高雄地方法院檢察
    署檢察官以92年度戒毒偵字第907 號為不起訴處分確定等情
    ，有本院院內索引卡紀錄表、臺灣高等法院被告前案紀錄表
    各1 份在卷可憑，被告於前述強制戒治執行完畢釋放後5 年
    內，再犯施用第一級毒品毒品之罪，參照上開規定，自應予
    追訴、處罰。
四、核被告所為，係犯毒品危害防制條例第10條第1 項之施用第
    一級毒品罪。其持有第一級毒品之低度行為，應為其施用之
    高度行為所吸收，不另論罪。爰審酌被告前因施用毒品案件
    ，經施以觀察、勒戒、強制戒治後，仍未能徹底戒絕毒品，
    再犯本件施用毒品犯行，足見其戒絕毒癮之意志不堅，未能
    體悟施用毒品對自己、家人造成之傷害及社會之負擔，故應
    藉由刑罰之執行，以收教化之功能；惟念其犯後坦承犯行，
    態度良好，及施用毒品乃戕害自身健康，尚未直接危害他人
    ，反社會性不高等一切情狀，量處如主文所示之刑，以資懲
    儆。末以，按中華民國96年罪犯減刑條例第2 條第1 項規定
    ：「犯罪在中華民國96年4 月24日以前者，除本條例別有規
    定外，依下列規定減刑」；同條例第16條復明定該條例自中
    華民國96年7 月16日施行，並於同條例第5 條規定：「本條
    例施行前，經通緝而未於中華民國96年12月31日以前自動歸
    案接受偵查、審判或執行者，不得依本條例減刑。」。查本
    件被告於上開減刑條例施行前之96年1 月31日經本院通緝，
    而於97年6 月17日被緝獲歸案受審判，有查捕逃犯作業查詢
    報表、本院通緝書及歸案證明書在卷可證。故被告依上開條
    例規定，不得適用上開條例減刑，附此敘明。
五、末以，扣案之白色粉末1 包經送驗結果，確含第一級毒品海
    洛因成分，業已認明如前，而包裝袋與其上殘留之毒品，已
    難以分析剝離，俱應依毒品危害防制條例第18條第1 項前段
    規定，不問屬於犯人與否，均沒收銷燬之；至送鑑耗損之海
    洛因粉末既已滅失，自無庸再予宣告沒收銷燬之必要。
據上論斷，應依刑事訴訟法第273 條之1 第1 項、第299 條第1
項前段，毒品危害防制條例第10條第1 項、第18條第1 項前段，
判決如主文。
本案經檢察官鄧藤墩到庭執行職務。
中    華    民    國    97    年    6     月    27    日
                  刑事第四庭    法  官  鄭凱文
以上正本證明與原本無異。
如不服本判決應於收受本判決後10日內向本院提出上訴書狀，並
應敘述具體理由，如未敘述上訴理由者，應於上訴期間屆滿後20
日內補提理由書狀於本院（均須按他造當事人之人數附繕本）「
切勿逕送上級法院」。
                                書記官  蕭家玲
中    華    民    國    97    年    6     月    30    日
附錄本案論罪法條：
毒品危害防制條例第10條第1 項
施用第一級毒品者，處6 月以上5 年以下有期徒刑。


司法院資訊處製作；財團法人民間司法改革基金會備份。
